# 同一控制下企业合并确认

提问人：jeffwen123 时间：2011-12-08 09:55:13
版主，想请教一下，同一控制下企业合并，如果没有进行实际股权支付，能确认购买日进行合并吗？

回答人：chenyiwei
在购买日判断中，对价款的支付本来就不是最主要的决定性条件。请参阅《计学撮要》中“‘付款超过 50 ％’条款对合并日或购买日确定的影响问题”，见该书第 292 ～ 294 页。